【裁判字號】    99,交上易,224
【裁判日期】    990422
【裁判案由】    過失致死等
【裁判全文】
臺灣高等法院臺中分院刑事判決       99年度交上易字第224號
上  訴  人
即  被  告  丙○○
上列上訴人即被告因過失致死等案件，不服臺灣南投地方法院98
年度審交易字第63號中華民國98年12月29日第一審判決（起訴案
號：臺灣南投地方法院檢察署98年度偵字第2773號），提起上訴
，本院判決如下：
    主  文
上訴駁回。
丙○○緩刑年，並應於緩刑期內，向臺灣南投地方法院99年度
審移調字第6號損害賠償事件之聲請人支付如附表所示之損害賠
償金。
    理  由
一、本案經本院審理結果，認第一審判決認事用法及量刑均無不
    當，應予維持，並引用第一審判決書記載之事實、證據及理
    由（如附件）。
二、本件被告丙○○上訴意旨略以：伊有誠意與被害人和解，不
    過金額談不攏，導致和解失敗，請念在伊無前科，年紀尚輕
    ，改判其較輕之刑，並宣告緩刑等語。
三、按量刑輕重係屬事實審法院得依職權自由裁量之事項，苟已
    斟酌刑法第57條各款所列情狀而未逾越法定刑度，不得遽指
    為違法（參最高法院72年度台上字第6696號、75年度台上字
    第7033號判例要旨），且在同一犯罪事實與情節，如別無其
    他加重或減輕之原因，下級審量定之刑，亦無過重或失輕之
    不當情形，則上級審法院對下級審法院之職權行使，原則上
    應予尊重（參最高法院85年度臺上字第2446號判決）。查本
    件被告所從以處罰之刑法第276條第1項普通過失致人於死罪
    ，其法定刑為「2年以下有期徒刑、拘役或2000元以下罰金
    」，又被告係以一過失行為，造成一死一傷之結果，情節可
    謂不輕，是以原審依刑法第57條之規定審酌被告犯後坦承犯
    行之態度、素行尚佳、過失之程度、造成之損害、被害人家
    屬之傷痛、迄未與被害人家屬達成和解等情，判處被告有期
    徒刑一年，並無不合。被告仍執前詞提起上訴，為無理由，
    應予駁回。
四、被告於本院審理期間，已於99年3月16日與被害人家屬達成
    和解，被害人家屬同意不追究本件刑事責任，此經被告及告
    訴人乙○○陳明在卷，並有臺灣南投地方法院99年度審移調
    字第6號損害賠償事件之調解成立筆錄在卷可稽，且被告未
    曾受有期徒刑以上刑之宣告，此有臺灣高等法院被告前案紀
    錄表在卷可證，本院因認被告經此次起訴審判教訓後，當知
    所警惕，信無再犯之虞，本件所宣告之刑以暫不執行為適當
    ，乃併予宣告緩刑三年，以啟自新。又被告雖與被害人家屬
    達成和解，本院為督促被告確實履行和解條件，就被告前開
    調解筆錄內容，認有依照刑法第74條第2項第3款規定，命被
    告履行該和解條件之必要，而併為如主文所示附負擔之宣告
    ，諭知其向被害人家屬支付如附表所示之損害賠償金。被告
    爾後如有違反此項負擔情節重大，足認宣告緩刑難收預期效
    果時，被害人家屬得依刑法第75條之1第1項第4款之規定，
    向檢察官陳報，由檢察官斟酌情節為撤銷緩刑宣告之聲請。
據上論斷，應依刑事訴訟法第373條、第368條，刑法第74條第1
項第1款、第2項第3款，判決如主文。
本案經檢察官甲○○到庭執行職務。
中    華    民    國    99    年    4     月    22    日
            刑事第七庭    審判長法  官  林  榮  龍
                                法  官  張  惠  立
                                法  官  李  秋  娟
以上正本證明與原本無異。
不得上訴。
                                書記官  詹  錫  朋
中    華    民    國    99    年    4     月    22    日
附表：
┌──────────────────────────┐
│被告應向臺灣南投地方法院99年度審移調字第6號損害賠償 │
│事件之聲請人給付新臺幣（下同）80萬元（不含強制保險理│
│賠金及任意保險理賠金在內），其給付方法為：於99年9月1│
│日給付40萬元，其餘自99年10月1日起，於每月1日給付1萬 │
│元。                                                │
└──────────────────────────┘

司法院資訊處製作；財團法人民間司法改革基金會備份。
